【裁判字號】    97,易,4185
【裁判日期】    980212
【裁判案由】    侵占等
【裁判全文】
臺灣臺中地方法院刑事判決              97年度易字第4185號
公  訴  人  臺灣臺中地方法院檢察署檢察官
被      告  乙○○
選任辯護人  林文成律師
上列被告因誣告等案件，經檢察官提起公訴（97年度偵字第1748
4號），經本院合議庭裁定適用簡式審判程序，本院判決如下：
    主    文
乙○○未指定犯人，而向該管公務員誣告犯罪，處拘役參拾日，
如易科罰金，以新台幣壹仟元折算壹日，又意圖為自己不法之所
有，而侵占自己持有他人之物，處有期徒刑參月，如易科罰金，
以新台幣壹仟元折算壹日。
    犯罪事實
一、乙○○名義上係新華禮儀有限公司（址設臺中市○區○○路
    14號5樓之5，下稱新華公司）會計，與登記負責人沈縉逸係
    姊弟關係，並共同經營新華公司。詎乙○○明知登記在新華
    公司名下，車號WZ-357號自用中型大客車係丙○○所有，而
    登記靠行在新華公司，一向交由丙○○所聘用之司機莊義輝
    保管，並作為靈車使用，且未遺失。而乙○○竟僅因丙○○
    積欠其母親些許債務，而於民國97年6月16日下午5時21分許
    ，前往臺中市警察局第二分局文正派出所，謊報該車於同年
    月8日，在臺中市立殯儀館停車場失竊，而未指定犯人向該
    管公務員誣告他人犯罪。在乙○○謊報前開自用中型大客車
    失竊以後，警方於同年月18日下午11時30分許，在臺中市○
    區○○路與五義街口，發現前開報失竊之自用大客車，遂暫
    時拖回文正派出所保管，並通知乙○○於翌日（即同年月19
    日）下午4時5分許，簽妥贓物認領保管單後領回，遽乙○○
    明知該自用大客車係丙○○所有，竟意圖為自己不法之所有
    ，加以侵占入己後，交由新華公司之其他司機作營業使用。
    嗣丙○○於同年月19日下午，發現前開自用大客車不翼而飛
    ，誤以為失竊，遂於同日下午，前往文正派出所報案後，始
    發現其所有之自用大客車已為乙○○謊報失竊後領回，經丙
    ○○提出汽車買賣合約書、行照、繳納牌照稅收據及燃料使
    用費收據等，以證明該自用大客車係其所有後，警方始查悉
    上情。
二、案經丙○○訴由臺中市警察局第二分局報請臺灣臺中地方法
    院檢察署檢察官偵查起訴。
    理    由
一、壹、程序方面：
一、按除被告所犯為死刑、無期徒刑、最輕本刑為三年以上有期
    徒刑之罪或高等法院管轄第一審案件者外，於法院行準備程
    序進行中，被告先就被訴事實為有罪之陳述時，審判長得告
    知被告簡式審判程序之旨，並聽取當事人、代理人、辯護人
    及輔佐人之意見後，裁定進行簡式審判程序；且受命法官行
    準備程序，與法院或審判長有同一之權限；又簡式審判程序
    之證據調查，不受刑事訴訟法第一百五十九條第一項、第一
    百六十一條之二、第一百六十一條之三、第一百六十三條之
    一及第一百六十四條至第一百七十條規定之限制，刑事訴訟
    法第二百七十三條之一第一項、第二百七十九條第二項前段
    、第二百七十三條之二分別定有明文。
二、查本件被告所犯為死刑、無期徒刑、最輕本刑為三年以上有
    期徒刑以外之罪，且非高等法院管轄第一審之案件，經本院
    合議庭裁定由受命法官行準備程序時，被告就被訴事實為有
    罪之陳述後，復經本院合議庭裁定由受命法官獨任行簡式審
    判程序，是其證據之調查，自不受刑事訴訟法第一百五十九
    條第一項、第一百六十一條之二、第一百六十一條之三、第
    一百六十三條之一及第一百六十四條至第一百七十條規定之
    限制，合先敘明。
貳、實體方面：
一、上揭事實，業據被告乙○○坦承不諱，核與告訴人丙○○所
    指訴之情節及證人沈縉逸、莊義輝等人於警詢時之證述大致
    相符，復有原乙○○報案筆錄、臺中市警察局第二分局文正
    派出所受理各類案件紀錄表及臺中市警察局車輛協尋電腦輸
    入單影本各1份及被告具領上開中型自用大客車之贓物認領
    保管單正本1份等在卷可稽。事證明確，被告誣告及侵占等
    犯行均應堪認定。
二、核被告乙○○所為，係犯刑法第171條第1項及第335條第1項
    等罪。被告所犯上開2罪，犯意各別，行為有異，應予以分
    論併罰。爰審酌被告犯罪之動機、目的、手段、所生危害及
    犯後坦承犯行等一切情狀，分別量處如主文所示之刑，並諭
    知易科罰金之折算標準。
據上論斷，應依刑事訴訟法第273條之1第1項、第299條第1項前
段，刑法第171條第1項、第335條第1項、第41條第1項前段，刑
法施行法第1條之1第1項、第2項，判決如主文。
本案經檢察官甲○○到庭執行職務。
中    華    民    國    98    年    2    月     12    日
                  刑事第二庭    法  官  郭德進
以上正本證明與原本無異。
如不服本判決應於收受判決後10日內向本院提出上訴書狀，並應
敘述具體理由；其未敘述上訴理由者，應於上訴期間屆滿後20日
內向本院補提理由書（均須按他造當事人之人數附繕本）「切勿
逕送上級法院」。
中    華    民    國    98    年    2     月    13    日
                                書記官  陳惠玲
                                                       B
附錄論罪科刑法條
中華民國刑法第171條第1項：（未指定犯人誣告罪）
未指定犯人，而向該管公務員誣告犯罪者，處1年以下有期徒刑
、拘役或3百元以下罰金。
中華民國刑法第335條第1項：（普通侵占罪）
意圖為自己或第三人不法之所有，而侵占自己持有他人之物者，
處5年以下有期徒刑、拘役或科或併科1千元以下罰金。


司法院資訊處製作；財團法人民間司法改革基金會備份。
